臺灣臺南地方法院刑事判決　　　　　　　　　　　　　九十三年度易字第一二二號
　　公　訴　人　臺灣臺南地方法院檢察署檢察官
　　被　　　告　丁○○
　　　　　　　　甲○○
　　　　　　　　己○○
　　共　　　同
　　選任辯護人　楊申田律師
右列被告等因妨害公務案件，經檢察官提起公訴（九十二年度偵字第四四八六號），
被告等就被訴事實為有罪之陳述，本院裁定進行簡式審判程序，本院判決如左：
    主  文
丁○○、甲○○、己○○共同對於公務員依法執行職務時，施強暴，各處有期徒刑伍
月，如易科罰金，均以佰元折算壹日，均緩刑年。
    事  實
一、丁○○、己○○、甲○○三人，與友人賴靜宜、黃獻志及陳政宏等共約二十人，
    於民國九十年三月二十三日凌晨一時許，在臺南縣麻豆鎮「御花園ＫＴＶ」處飲
    酒唱歌，迄凌晨三時許始方分頭離去。丁○○於飲用酒類後，已達不能安全駕駛
    動力交通工具之程度，猶駕駛車牌Ｃ八─一八四八號自小客車，搭載己○○及賴
    靜宜，沿臺南縣麻豆鎮○○○路往麻學公路方向行駛。於當日凌晨三時四十五分
    許，行經臺南縣麻豆鎮○○里○○○路陸橋西側處，丁○○失控撞及對向車道南
    側護欄而受傷（丁○○酒後駕車之公共危險罪部分，業經本院以九十一年度交易
    字第二０一號判處罰金三萬元確定）。嗣臺南縣消防局第二大隊麻豆分隊亦接獲
    報案，乃派遣該分隊隊員丙○○（已改名為陳緯諒）及乙○○二人出勤執行救護
    任務，丙○○、乙○○二人到達車禍現場後，打開救護車後門拉出擔架，由丁○○自行上救護車，於丙○○、乙○○二人欲關後車門之際，適陳政宏、黃獻志（
    黃獻志所犯傷害及妨害公務罪部分，業經本院以前開判決判處有期徒刑六月確定
    ，陳政宏被訴傷害及妨害公務罪嫌部分，則經本院判決無罪確定）及甲○○等人
    ，亦接獲己○○之電話趕至現場前來幫忙處理。黃獻志因不滿救護行動不夠迅速
    ，而與丙○○發生口角爭執，丁○○見狀即自救護車下來。詎黃獻志進而基於妨
    害公務及傷害之故意，夥同丁○○、甲○○、己○○等人，徒手或分持棍棒等物
    品（未扣案）追打丙○○、乙○○二人，造成丙○○受有頭部外傷併頭皮血腫、
    左手挫傷之傷害，乙○○受有頭部創傷、雙臂及雙腿多處擦傷之傷害（傷害部分
    業據丙○○、乙○○於審理中撤回告訴）。嗣經警據報前往處理時，現場僅遺留
    丁○○所駕駛之肇事車輛，經警循車牌號碼於當日早上九時三十五分許查獲丁○○而獲悉上情。
二、案經丙○○、乙○○二人訴請臺南縣警察局麻豆分局報請偵辦後，由臺灣臺南地
    方法院檢察署檢察官另行對丁○○、甲○○、己○○三人簽分偵查起訴。
    理  由
一、訊據被告丁○○、甲○○、己○○對右揭事實於本院均自白承認，並據告訴人丙○○、乙○○於本院另案審理中指訴綦詳，核與共犯黃獻志於另案審理時供述之
    情節相符，復有丙○○、乙○○之診斷證明書在卷可證，且本院九十一年度交易
    字第二０一號刑事判決亦同此認定。足認被告等三人之自白與事實相符，應可採
    信。
二、查被告丁○○、甲○○、己○○於公務員依法執行職務時，竟追打公務員而施強
    暴，核渠等所為，均係犯刑法第一百三十五條第一項之妨害公務罪。被告等三人
    與黃獻志就上開犯行，有犯意聯絡及行為分擔，應依刑法第二十八條規定，論以
    共同正犯。爰審酌被告等三人僅因一時情緒激動，竟動手追打依法執行勤務之公
    務員，所生損害非輕，惟被告等三人品行素行良好，及其犯後坦承犯行等一切情
    狀，各量處如主文所示之刑，並均諭知易科罰金之折算標準，以示懲儆。又被告
    等三人前未曾受有期徒刑以上刑之宣告，有臺灣高等法院被告全國前案紀錄可參
    ，且渠等事後業已向告訴人丙○○、乙○○二人道歉並達成和解，有和解書一紙
    可參，本院認被告三人經此偵審教訓，應知所警惕，信無再犯之虞，爰均併予宣
    告緩刑三年，以啟自新。至被告等持以追打告訴人之棍棒等物品，既未扣案亦無
    從特定，為免將來執行之困難，無庸為沒收之諭知。
三、不另為不受理諭知之部分
  (一)按告訴除申告犯罪事實外，尚須表示希望訴追之意思，但不以指明犯人為必要，
    是告訴之效力，不限於指名告訴之人，亦不受其罪名之拘束。故縱令犯人全未指
    明，或誤指他人，其告訴仍屬有效（最高法院十八年上字第七九八號判例、二十
    四年上字第一一九三號判例參照）。查告訴人丙○○及乙○○於案發當日製作筆
    錄時，已供述案發時之經過，且均表明「如查出何人所為，要提出殺人未遂、妨
    害公務、傷害告訴」等語，足見告訴人已申告犯罪事實，並表明訴追之意思，其
    告訴即屬有效。至於告訴人是否已指明全部犯人或告訴之罪名錯誤，對於其告訴
    之效力，並無影響。從而，告訴人二人於案發當日既已合法提出告訴，辯護人辯
    稱：告訴人二人自稱於案發後之九十年三月間在醫院就診時，即已知悉被告等三
    人為追打渠等之人，渠等事後就傷害部分之告訴，顯已逾六個月之期間云云，即
    屬無據，合先敘明。
  (二)公訴意旨另以：另案被告黃獻志基於妨害公務及傷害之故意，夥同被告丁○○、
    甲○○、己○○三人，分持棍棒等物品追打告訴人丙○○、乙○○二人，造成丙○○受有頭部外傷併頭皮血腫、左手挫傷之傷害，乙○○受有頭部創傷、雙臂及
    雙腿多處擦傷之傷害，因認被告等三人另涉犯刑法第二百七十七條第一項普通傷
    害罪嫌等語。
  (三)按告訴乃論之罪，告訴人於第一審辯論終結前得撤回其告訴，刑事訴訟法第二百
    三十八條第一項定有明文。查本件告訴人丙○○、乙○○告訴被告丁○○等三人
    傷害案件，公訴人認被告等三人係觸犯刑法第二百七十七條第一項之傷害罪，依
    刑法第二百八十七條前段規定，為告訴乃論之罪。茲被告等三人業與告訴人丙○○、乙○○達成和解，告訴人二人並具狀撤回傷害告訴，有和解書、撤回告訴狀
    在卷足稽，揆諸前開說明，被告等三人被訴傷害部分，本應為不受理判決之諭知
    ，惟檢察官認此部分與被告等三人前揭妨害公務部分，係一行為觸犯數罪名之想
    像競合犯，為裁判上一罪之關係，爰不另為不受理判決之諭知，併附敘明。
據上論斷，應依刑事訴訟法第二百九十九條第一項前段、第二百七十三條之一第一項
，刑法第二十八條、第一百三十五條第一項、第四十一條第一項前段、第七十四條第
一款，罰金罰鍰提高標準條例第一條前段、第二條，判決如主文。
本案經檢察官戊○○到庭執行職務。
中      華      民      國      九十三      年      四    月    十三    日
                                  臺灣臺南地方法院刑事第九庭
                                        法  官    林  中  如
右正本證明與原本無異。
如不服本判決，應於判決送達後十日內向本院提出上訴狀( 應附繕本 )。
中      華      民      國      九十三      年      四    月    十三    日
                書記官    馬  愛  君
附錄法條：
刑法第一百三十五條第一項：
對於公務員依法執行職務時，施強暴脅迫者，處三年以下有期徒刑、拘役或三百元以
下罰金。
